臺灣新北地方法院板橋簡易庭民事簡易判決
111年度板簡字第193號
原      告  翔泰金屬股份有限公司


法定代理人  王文俊  
訴訟代理人  陳麗如  
被      告  永怡建消安聯合室內裝修有限公司

法定代理人  馮怡靜  

訴訟代理人  馮福財  

上列當事人間請求給付貨款事件，於中華民國111年10月4日言詞
辯論終結，本院判決如下：
    主 文
一、被告應給付原告新臺幣232,689元，及自民國110年11月19日
    起至清償日止，按週年利率5%計算之利息。
二、訴訟費用由被告負擔。
三、本判決得假執行。但被告如以新臺幣232,689元為原告預供
    擔保，得免為假執行。
    事實及理由
壹、程序事項:
    本件被告經合法通知，未於言詞辯論期日到場，查無民事訴
    訟法第386條所列各款情事，應准原告之聲請，由其一造辯
    論為判決，合先敍明。
貳、實體事項:
一、原告主張:被告於民國109年7月6日起至同年10月14日間陸續
    向原告訂購『噴漆罐』、『便利帶』、『喇叭鎖』、『1-12公分平
    框』、『2-12公分平框』、『3-12公分平框』、『4.5.6.-12公分
    平框』、『G7-12公分平框』、『A8-12公分平框』、『D11-12公分
    平框』、『H12-12公分平框』、『K14-12公分平框』、『B16-12公
    分平框』、『I10-12公分平框』、『F13-12公分平框』、『60A扇』
    、『60A雙扇』等各式產品，貨款金額分別為新臺幣(下同)1,3
    19元、54,919元、176,451元，共計232,689元(以上統稱為
    本件契約)，原告已依約交貨，並由被告驗收確認無誤後簽
    字收貨，此有請款單及出貨單影本可稽。惟原告依約交貨予
    被告後，被告迄今仍未將前揭貨款支付予原告，嗣經原告寄
    發律師函予被告，敦促其依約給付貨款，被告竟置之不理。
    為此，爰依買賣之法律關係，請求被告給付232,689元及自
    支付命令狀繕本送達翌日即110年11月19日起至清償日止，
    按年息5%計算之利息。
二、被告抗辯:本件契約的當事人是永福企業社，與被告無關，
    聲明:原告之訴駁回。
三、兩造不爭執事項(本院卷第81頁，當事人對於他造主張之事
    實，已於相當時期受合法之通知，而於言詞辯論期日不到場
    ，亦未提出準備書狀爭執者，視同自認):
㈠、被告訴訟代理人馮福財有於109年7月6日起至10月14日止之期
    間，向原告訂購『噴漆罐』、『便利帶』、『喇叭鎖』、『1-12 公
    分平框』、『2-12公分平框』、『3-12公分平框』、『4.5.6.-12 
    公分平框』、『G7-12 公分平框』、『A8-12公分平框』、『D11- 
    12 公分平框』、『H12-12公分平框』、『K14-12公分平框』、『B
    16-12公分平框』、『I10-12公分平框』、『F13-12公分平框』、
    『60A 扇』、『60A 雙扇』(貨款金額共計232,689元) 的物品(
    即本件契約所約定之物品) ，原告亦陸續出貨予被告公司。
㈡、支付命令卷第19-23、55-56頁傳真資料(訂貨單)所示的手寫
    品項，即係上開貨品。
㈢、上開訂貨單上所蓋押之被告公司大小章，係被告訴訟代理人
    所蓋押。
㈣、原告就上開品項的出貨單上，就訂貨客戶名稱係記載「永怡
    」。
㈤、若法院認定被告應該就本件契約承擔契約當事人或表見代理
    人責任，則被告應給付價金如本件訂單所示(即232,689元)
    。
四、本件兩造爭執事項為被告是否應該負代理或表見代理的授權
    人責任，而應承擔本件契約的權利義務？本院判斷如下:
㈠、依照卷內證據，本件尚難認定被告訴訟代理人馮福財與原告
    簽訂本件契約，係有權代理:
１、按代理權，係代理人得以本人名義，為意思表示或受意思表
    示，而其效果直接歸屬於本人之法律上地位或資格。意定代
    理，乃代理權基於本人之意思表示而發生者。代理權係以法
    律行為授與者，其授與應向代理人或向代理人對之為代理行
    為之第三人，以意思表示為之，民法第167條定有明文。次
    按當事人主張有利於己之事實者，就其事實有舉證之責任，
    民事訴訟法第277條前段定有明文。原告主張被告有授權被
    告訴訟代理人馮福財，與原告簽訂本件契約，然為被告所否
    認，參照前開說明，就被告授權被告訴訟代理人馮福財代理
    簽約之事實，原告應負舉證之責。
２、原告自陳本件契約所涉及的訂單，未與被告總公司、總經理
    或負責人連絡過，而係與被告訴訟代理人馮福財聯繫、簽約
    (本院卷第80頁)，又直至本件言詞辯論終結，原告均未提出
    被告有授權被告訴訟代理人馮福財與原告簽訂本件契約的授
    權書或委任書等文件，是以，依卷內證據，本院尚難認定原
    告所主張之被告訴訟代理人馮福財係有權代理被告與原告簽
    訂本件契約乙節為真實。
㈡、被告應依民法第169條規定對原告負表見代理之責任:
１、按無權代理行為，係無代理權而自命為代理人所為之行為，
    所謂無代理權，則包含完全無代理權及逾越代理權之範圍。
    惟代理制度乃以私法自治之擴張及其補充為目的，適用代理
    制度時，應兼顧交易之動的安全與本人之靜的利益，表見代
    理制度即係法律欲調節本人之靜的利益與社會交易之動的安
    全，以促進代理制度發揮其社會之作用而設。又表示以代理
    權授與他人之方法，民法上並無限制，以口頭或書面為之，
    明示或默示，均無不可。允許他人使用自己之名義，交付自
    己之圖章於自命代理人，亦可謂為授權事實之表示。
２、關於本件契約的訂購單、傳真資料，其上有蓋押被告公司大
    小章，而上開印章係為被告訴訟代理人馮福財所蓋，可見被
    告確實有將代表公司所用的大小章交給被告訴訟代理人馮福
    財，而被告訴訟代理人馮福財亦以被告之名義與原告進行本
    件契約之交易，若從客觀、一般交易之第三人觀之，被告訴
    訟代理人馮福財之行為，即係代理被告，進而與原告進行本
    件契約的交易，佐以被告訴訟代理人於111年8月16日言詞辯
    論時陳稱:被告公司的法定代理人是我女兒，我也在被告公
    司上班等語(本院卷第61頁)，益證被告訴訟代理人與被告關
    係密切，故原告依照被告、被告訴訟代理人馮福財所營造之
    外觀，應會確信被告訴訟代理人馮福財有代理被告之權限，
    依前揭說明，被告的行為足以表見將代理權授與被告訴訟代
    理人馮福財，縱認本件契約並非被告所簽訂，被告依法亦應
    對原告負授權人之責任至明。　　
五、綜上所述，原告依買賣契約之法律關係，請求被告給付232,
    689元，及自支付命令送達翌日即110年11月19日起至清償日
    止，按週年利率5 ％計算之利息，為有理由，應予准許。
六、本件係依民事訴訟法第427條第1項規定適用簡易訴訟程序所
    為被告敗訴之判決，依同法第436條第2項、第389條第1項第
    3款，應依職權宣告假執行。並依同法第436條第2項、第392
    條第2項規定，依職權酌定相當金額，使被告能預供擔保而
    免為假執行。
七、本件事證已臻明確，兩造其餘之攻擊防禦方法及所提證據，
    於判決結果不生影響，爰不一一論列，併此敘明。　
八、訴訟費用負擔之依據：民事訴訟法第78條。　
中　　華　　民　　國　　111 　年　　10　　月　　25　　日
    　　　　　　　　　　　臺灣新北地方法院板橋簡易庭
                              法  官  沈易
以上正本係照原本作成。
如不服本判決，應於送達後20日內，向本庭（新北市○○區○○路0
段00巷0號）提出上訴狀並表明上訴理由，如於本判決宣示後送
達前提起上訴者，應於判決送達後20日內補提上訴理由書（須附
繕本）。如委任律師提起上訴者，應一併繳納上訴審裁判費。
中　　華　　民　　國　　111 　年　　10　　月　　26　　日
                              書記官  劉美蘭